【裁判字號】    98,易,2967
【裁判日期】    990528
【裁判案由】    毒品危害防制條例
【裁判全文】
臺灣板橋地方法院刑事判決              98年度易字第2967號
公  訴  人  臺灣板橋地方法院檢察署檢察官
被      告  甲○○
上列被告因違反毒品危害防制條例案件，經檢察官提起公訴（98
年度毒偵字第7153號），被告於準備程序進行中就被訴事實為有
罪之陳述，經告知簡式審判程序之旨，並聽取當事人之意見後，
本院裁定由受命法官獨任進行簡式審判程序，並判決如下：
    主  文
甲○○施用第二級毒品，累犯，處有期徒刑捌月。
    事  實
一、甲○○前於民國92年間，因施用毒品案件，經臺灣臺北地方
    法院以92年度毒聲字第2013號裁定送觀察、勒戒後，因認無
    繼續施用毒品之傾向，於92年12月15日執行完畢出所，並經
    臺灣臺北地方法院檢察署檢察官以92年度毒偵字第2266號為
    不起訴處分確定。又於94年間，因詐欺案件，經臺灣臺北地
    方法院以94年度訴緝字第45號判決判處有期徒刑1 年2 月，
    經臺灣高等法院駁回上訴確定；又於同年間，因偽造文書、
    施用毒品案件，分別經臺灣臺北地方法院以94年度訴字第68
    1 號、94年度簡字第1077號判決判處有期徒刑1 年6 月、3
    月確定，上開3 罪所處之刑復經臺灣高等法院以95年度聲字
    第38號裁定應執行有期徒刑2 年8 月確定。又於95年間，因
    偽造文書案件，經臺灣臺北地方法院以95年度訴字第361 號
    判決判處有期徒刑7 月確定，並與上開3 罪所處之刑經臺灣
    臺北地方法院以95年度聲字第1029號裁定應執行有期徒刑3
    年3 月確定；上開4 罪所處有期徒刑部分復經臺灣臺北地方
    法院以96年度聲減字第279 號分別減為有期徒刑7 月、9 月
    、1 月又15日、3 月又15日，並定其應執行刑為有期徒刑1
    年7 月確定，於96年7 月16日有期徒刑執行完畢。又於97年
    間，因施用毒品案件，經臺灣臺北地方法院以97年度簡字第
    296 號判決判處有期徒刑5 月，如易科罰金以新臺幣1,000
    元折算1 日確定，於97年5 月27日易科罰金執行完畢（於本
    案構成累犯）；又於98年間因施用毒品案件，經臺灣士林地
    方法院以98審易字第590 號判處有期徒刑7 月確定。詎甲○
    ○猶不知悔改，於觀察、勒戒執行完畢後5 年內，已再犯施
    用毒品犯行經追訴處罰，竟仍基於施用第二級毒品甲基安非
    他命之犯意，於98年8 月27日上午9 時30分至10時30分許（
    即查獲前5 至6 小時許），在臺北縣中和市○○路○ 段299
    號2 樓之10甲○○當時之住處（起訴書略載為於98年8 月27
    日晚上11時49分為警採尿回溯96小時內之某時許，在不詳地
    點），以將甲基安非他命放置玻璃球吸食器內，再燒烤玻璃
    球吸食所生煙霧之方式，施用第二級毒品甲基安非他命1 次
    。嗣於98年8 月27日下午3 時35分許，經警於上址執行搜索
    而查獲，經採集其尿液送驗結果，呈甲基安非他命陽性反應
    ，而查悉上情。
二、案經臺北市政府警察局移送臺灣板橋地方法院檢察署檢察官
    偵查起訴。
    理  由
一、上開犯罪事實，業據被告甲○○於本院準備程序及審理時均
    坦承不諱，且被告於98年8 月27日為警查獲後，經警所採集
    之尿液經送臺灣尖端先進生技醫藥股份有限公司檢驗結果，
    發現確有甲基安非他命陽性反應，此有臺北市政府警察局偵
    辦毒品案件尿液檢體委驗單、臺灣尖端先進生技醫藥股份有
    限公司於98年9 月9 日出具之偵四-8號濫用藥物檢驗報告（
    尿液檢體編號：030261）各1 份附卷可稽。次查該檢驗中心
    係先以酵素免疫分析法（ＥＩＡ）篩驗，其尿液中安非他命
    類濃度超出檢測範圍，再以氣相層析質譜儀法（ＧＣ／ＭＳ
    ）確認；其檢驗方法係以「氣相層析儀」先將物質氣化後，
    再經分析管分離，由於各種物質之沸點及對管柱之吸附力不
    同，在經過檢測器（Detector）測定後，表現出不同之滯留
    時間（Retension time），以滯留時間來判斷係何種物質；
    再利用「質譜儀」為檢測器，將物質撞擊成碎片，紀錄其質
    譜圖。因每個化合物之鍵結能力不同，故不同之物質會有其
    特定之質譜圖，因此在物質上之判斷有如指紋之鑑定，在理
    論上，扣除人為因素，其精確度已接近百分之百。被告上開
    所採尿液送驗結果既有甲基安非他命之陽性反應，顯見被告
    所自白之98年8 月27日上午9 時30分至10時30分許（即查獲
    前5 至6 小時許）確曾有施用第二級毒品甲基安非他命之犯
    行。足徵被告之任意性自白核與事實相符。第查，被告前有
    如事實欄所載之前科紀錄，有臺灣高等法院被告前案紀錄表
    在卷可稽，被告於觀察、勒戒執行期滿釋放後，5 年內再犯
    施用毒品之犯行，且經判刑確定，復於98年8 月27日上午9
    時30分至10時30分許（即查獲前5 至6 小時許）施用甲基安
    非他命為警查獲，即非屬毒品危害防制條例第20條第3 項所
    定「5 年後再犯」之情形，檢察官逕行起訴，要無不合（最
    高法院95年度第7 次刑事庭會議決議、97年度第5 次刑事庭
    會議決議、97年度臺非字第528 、406 、342 、540 號、98
    年度臺非字第211 號判決、臺灣高等法院暨所屬法院98年度
    法律座談會刑事類提案第18號提案研討結果參照）。從而，
    本案事證已臻明確，被告犯行洵堪認定，自應依法論科。
二、按甲基安非他命屬第二級毒品，毒品危害防制條例第2 條第
    2 項第2 款定有明文。核被告所為，係犯毒品危害防制條例
    第10條第2 項之施用第二級毒品罪。被告施用毒品前持有第
    二級毒品甲基安非命之低度行為，為施用之高度行為所吸收
    ，不另論罪。被告前有如事實欄所述論罪科刑及執行完畢之
    情形，有臺灣高等法院被告前案紀錄表1 份可憑，其於有期
    徒刑執行完畢後5 年內，故意再犯本件有期徒刑以上之本罪
    ，為累犯，應依刑法第47條第1 項之規定加重其刑。爰審酌
    被告已有多次施用毒品之紀錄，猶因施用甲基安非他命再犯
    本罪，顯未衷心悛悔，漠視法令之禁制，恣意濫用藥品，甚
    為可訾，兼衡其施用甲基安非他命所生危害實以自戕健康為
    主，於他人尚無明顯重大危害及其犯後終能坦承不諱等一切
    情狀，量處如主文所示之刑，以示懲儆。
據上論斷，應依刑事訴訟法第273 條之1 第1 項、第299 條第1
項前段，毒品危害防制條例第10條第2 項，刑法第11條前段、第
47條第1 項，判決如主文。
本案經檢察官陳宣每到庭執行職務。
中    華    民    國    99    年    5     月    28    日
                  刑事第十五庭  法  官  吳幸娥
上列正本證明與原本無異。
如不服本判決，應於判決送達後10日內敘明上訴理由，向本院提
出上訴狀 (應附繕本) ，上訴於臺灣高等法院。其未敘述上訴理
由者，應於上訴期間屆滿後20日內向本院補提理由書「切勿逕送
上級法院」。
                                書記官  黃頌棻
中    華    民    國    99    年    5     月    28    日
附錄本案論罪科刑法條全文：
毒品危害防制條例第10條：
施用第一級毒品者，處6月以上5年以下有期徒刑。
施用第二級毒品者，處3年以下有期徒刑。

司法院資訊處製作；財團法人民間司法改革基金會備份。
